【裁判字號】    95,交聲,1123
【裁判日期】    951207
【裁判案由】    違反道路交通管理處罰條例聲明異議
【裁判全文】
臺灣臺北地方法院交通事件裁定        95年度交聲字第1123號
異  議  人  甲○○
即受處分人
上列異議人即受處分人因違反道路交通管理處罰條例案件，對於
臺北市交通事件裁決所中華民國九十五年十一月十六日所為之處
分（原處分案號：北市裁二字第裁二二－ＡＦ0000000號
），聲明異議，本院裁定如下：
    主      文
原處分撤銷。
甲○○不罰。
    理      由
一、按法院受理交通事件，準用刑事訴訟法之規定，道路交通管
    理處罰條例第八十九條前段定有明文，是刑事訴訟法第一百
    五十四條關於「犯罪事實應依證據認定之，無證據不得推定
    其犯罪事實」規定及最高法院四十年台上字第八六號判例所
    揭示「事實之認定，應憑證據，如未能發現相當證據，或證
    據不足以證明，自不能以推測或擬制之方法，為裁判基礎。
    」之旨，於法院審理行為人違反道路交通管理處罰條例案件
    時，當有其適用。
二、本件原處分機關臺北市交通事件裁決所（下稱原處分機關）
    認異議人即受處分人甲○○於民國九十五年八月十五日凌晨
    一時四十五分許，駕駛所有車號八Ａ－一二０七號自小客車
    ，行經臺北市○○○路○段二二六號前，該路段最高速限時
    速五十公里，竟以時速六十四公里之速度駕駛，超速十四公
    里，未滿二十公里，經設置於該路段之固定式雷達測速儀當
    場以拍照方式採證，並經臺北市政府警察局交通警察大隊（
    下稱舉發機關）以受處分人有違反道路交通管理處罰條例第
    四十條（贅引第一項）規定之行為，逕行掣發九十五年八月
    二十八日北市警交大字第ＡＦ0000000號舉發違反道
    路交通管理事件通知單予以舉發，嗣受處分人未於舉發通知
    單上所載應到案日期九十五年九月二十五日前到案，而在應
    到案日期後之九十五年十月十六日方向原處分機關提出申訴
    ，逾越應到案期限十五日以上三十日以內，經原處分機關函
    請舉發機關調查結果，仍認受處分人有上開違規行為，原處
    分機關乃依前揭道路交通管理處罰條例第四十條及違反道路
    交通管理事件統一裁罰基準表等規定，於九十五年十一月十
    六日以北市裁二字第裁二二－ＡＦ0000000號裁決書
    裁處一千六百元罰鍰（原處分機關漏依同條例第六十三條第
    一項第一款規定並予記受處分人違規點數一點）。
三、受處分人聲明異議意旨否認有何前揭違規行為，辯稱：伊於
    九十五年八月十六日向警察局報案遺失上開車號車輛，且伊
    並非每日駕駛上開車輛上班，平日通常以機車代步，故本件
    違規應係竊車者所為等語。經查，本件違規時間為九十五年
    八月十五日一時四十五分許，而受處分人於同年月十六日上
    午十一時許向臺北市政府警察局文山第二分局萬盛派出所報
    案遺失上開車號車輛，有上開舉發通知單及臺北市政府警察
    局車輛協尋電腦輸入單各一紙附卷可稽，又受處分人供述其
    平時一個星期僅開車上班一至二次，其餘時日皆騎乘機車上
    班，其自臺北市○○路住家騎乘機車上班之路線乃係沿興隆
    路、羅斯福路、民權東路再騎經臺北橋至位於臺北縣三重市
    ○○路之公司，且其於報案前最後一次看到上開車輛是在報
    案前二日，上開車輛於其報案前已停放於其住家巷口將近一
    個星期等語（見本院九十五年十二月五日訊問筆錄第二頁）
    ，復提出在職證明書一紙供參，受處分人辯稱，上開車輛於
    舉發當時已遭偷竊，並由竊賊駕駛上開車輛於前揭時地超速
    違規乙節，非不可採信。此外，復查無其他積極證據足認受
    處分人確有原處分機關所指之違規事實，揆諸前揭說明，受
    處分人所辯難謂無理由。
四、綜上所述，原處分機關所認定受處分人有前揭違反道路交通
    管理處罰條例之違規事實，尚與事實不符，原處分機關不察
    ，遽對受處分人為上開裁決，即難認為允當，應認受處分人
    之異議為有理由，自應由本院將原處分撤銷，改諭知受處分
    人不罰，以資適法。
據上論斷，應依道路交通案件處理辦法第二十條前段，裁定如主
文。
中    華    民    國    95    年    12    月    7     日
                  交通法庭法  官  黎惠萍
上正本證明與原本無異。
如不服本裁定，應於裁定送達後5日內向本院提出抗告狀。
                          書記官  楊麗娟
中    華    民    國    95    年    12    月    11    日


司法院資訊處製作；財團法人民間司法改革基金會備份。
